zh-TW: 彩彈氣瓶閥門類型: 僅防爆片; 開關閥; 頂針閥; 遙控管快拆; 其他
sk-SK: Typ ventilu na paintballovej fľaši: Iba poistný disk; Ventil zap./vyp.; Kolíkový ventil; Rýchlospojka na externú hadicu; Iné
hu: Paintball tartály szelepének típusa: Csak hasadó tárcsa; Be/ki szelep; Tűszelep; Távvezeték-gyorscsatlakozó; Egyéb
it: Tipo di valvola per serbatoio da paintball: Solo disco di rottura; Valvola on/off; Valvola a spillo; Sgancio rapido della linea remota; Altro
sv: Typ av ventil för paintballtank: Endast sprängbleck; På/av-ventil; Stiftventil; Snabbkoppling för extern slang; Övrigt
hr-HR: Vrsta ventila za bocu za paintball: Samo rasprskavajući disk; On/off ventil; Igličasti ventil; Brza spojka za daljinski vod; Ostalo
cs: Typ ventilu paintballové nádrže: Pouze praskací destička; Zavírací ventil; Kolíkový ventil; Rychlospojka pro mambu; Jiné
tr: Paintball tankı vana tipi: Yalnızca patlama diski; Açma/kapama valfi; Pim valfi; Uzak hat hızlı bağlantı kesme; Diğer
ro-RO: Tipul de supapă al rezervorului de paintball: Doar disc de rupere; Supapă On/Off; Supapă cu pin; Deconectare rapidă pentru furtun; Altele
fi: Paintball-säiliön venttiilityyppi: Vain murtosuoja; On/off-venttiili; Neulaventtiili; Kaukoliitännän pikairrotus; Muu
pl: Typ zaworu butli paintballowej: Tylko dysk bezpieczeństwa; Zawór on/off; Zawór pinowy; Szybkozłączka do linii zdalnej; Inne
lt-LT: Dažasvydžio baliono vožtuvo tipas: Tik apsauginis diskas; Atidarymo / uždarymo vožtuvas; Smeigtinis vožtuvas; Nuotolinės linijos greitojo atjungimo jungtis; Kita
th: ประเภทวาล์วถังเพนท์บอล: เฉพาะแผ่นเซฟตี้ (Burst disk); วาล์วเปิด/ปิด; พินวาล์ว; ตัวปลดเร็วสายรีโมท; อื่นๆ
en: Paintball tank valve type: Burst disk only; On/off valve; Pin valve; Remote line quick disconnect; Other
ja: ペイントボールタンクバルブタイプ: バーストディスクのみ; オン/オフバルブ; ピンバルブ; リモートラインクイックディスコネクト; その他
el: Τύπος βαλβίδας δεξαμενής paintball: Μόνο δίσκος ρήξης; Βαλβίδα on/off; Βαλβίδα με ακίδα; Σύστημα γρήγορης αποσύνδεσης απομακρυσμένης γραμμής; Άλλο
vi: Van bình khí paintball: Chỉ có đĩa vỡ suất; Van đóng/mở; Van chốt; Đầu nối dây từ xa tháo nhanh; Khác
ru: Тип клапана пейнтбольного баллона: Только разрывная мембрана; Запорный клапан; Штыревой клапан; Быстросъемный коннектор (мамба); Другое
sl-SI: Vrsta ventila jeklenke za paintball: Samo razpočni disk; Ventil za vklop/izklop; Iglični ventil; Hitra spojka za daljinsko cev; Drugo
es: tipo de válvula del tanque de paintball: Solo disco de ruptura; Válvula de encendido/apagado; Válvula de pasador; Desconexión rápida de línea remota; Otro
da: Ventiltype for paintball-tank: Kun sprængplade; On/off-ventil; Stiftventil; Fjernslange lynkobling; Anden
de: Ventiltyp für Paintball-Tanks: Nur Berstscheibe; On/Off-Ventil; Pin-Ventil; Remote-Line-Schnellverschluss; Sonstige
nl: Paintballtank ventieltype: Alleen breekplaat; Aan/uit-ventiel; Pinventiel; Remote line snelsluiting; Overig
ko: 페인트볼 탱크 밸브 유형: 파열판 전용; 온/오프 밸브; 핀 밸브; 원격 라인 퀵 디스커넥트; 기타
bg-BG: Тип клапан на резервоар за пейнтбол: Само с разрушим диск; Спирателен вентил; Иглен вентил; Бърза връзка за изнесена линия; Друго
fr: Type de valve du réservoir de paintball: Disque de rupture uniquement; Valve marche/arrêt; Valve à broche; Raccord rapide de ligne déportée; Autre
pt-PT: tipo de válvula para cilindro de paintball: Apenas disco de rutura; Válvula de ligar/desligar; Válvula de pino; Desconexão rápida de linha remota; Outro
nb: Ventiltype for paintballtank: Kun sprengskive; Av/på-ventil; Stiftventil; Hurtigkobling for fjernslange; Annet
pt-BR: Tipo de válvula do cilindro de paintball: Apenas disco de ruptura; Válvula liga/desliga; Válvula de pino; Desconexão rápida com cabo de ar; Outro
zh-CN: 彩弹气罐阀门类型: 仅爆破片; 开/关阀; 针阀; 远程管线快速断开; 其他